臺灣臺中地方法院刑事判決
111年度重訴字第1448號
公  訴  人  臺灣臺中地方檢察署檢察官
被      告  陳彥賓



選任辯護人  周仲鼎律師
            吳中和律師（於民國111年7月13日解除委任）
上列被告因違反槍砲彈藥刀械管制條例案件，經檢察官提起公訴
（111年度偵字第12312號、第23425號），本院判決如下：
    主    文
陳彥賓犯非法製造非制式手槍罪，處有期徒刑捌年，併科罰金新
臺幣貳拾萬元，罰金如易服勞役，以新臺幣壹仟元折算壹日。扣
案如附表一編號1、3至7、9、10及附表二編號1所示之物均沒收
。
    犯罪事實
一、陳彥賓係乙耀科技有限公司（下稱乙耀公司）之負責人，明
    知可發射子彈具有殺傷力之槍枝，屬槍砲彈藥刀械管制條例
    第4條第1項第1款所列管之物品，未經主管機關許可，不得
    擅自製造、出借及持有，竟未經許可，同時基於製造、出借
    具有殺傷力之非制式手槍之犯意，於民國110年7月29日前某
    日，先以不詳方式取得華山牌JP-915操作槍2枝，並自110年
    7月29日起陸續自行向世新玩具店之實際負責人吳國銘購買
    ，或委託黎祐為（所涉犯行另案由檢察官偵查中）代為在網
    路上購買上開操作槍之強化套件、鋼製擊錘、強化彈簧、仿
    真彈匣等物，並於110年年底某日，在址設臺中市○○區○○路0
    段000號之住處兼乙耀公司所在地（下稱甲屋），利用鑽頭
    車通金屬槍管內之阻鐵，而製造完成如附表一編號1、附表
    二編號1所示具有殺傷力之非制式手槍2支（槍枝管制編號00
    00000000、0000000000，含彈匣2個），而未經許可持有之
    ，並於111年2月間某日，在不詳地點，將如附表二編號1所
    示非制式手槍出借予黎祐為。嗣因黎祐為於111年3月13日因
    持有上開非制式手槍為警查獲，並扣得如附表二所示之物，
    經黎祐為告知槍枝來源後，並於同年月16日，持本院核發之
    搜索票及臺灣臺中地方檢察署檢察官核發之拘票，至甲屋執
    行搜索，扣得如附表一所示之物，因而查悉上情。
二、案經臺中市政府警察局大甲分局報告臺灣臺中地方檢察署檢
    察官偵查起訴。
    理    由
一、本判決下述所引用被告以外之人於審判外之供述證據，檢察
    官、被告陳彥賓及辯護人迄本院言詞辯論終結前，就該等證
    據之證據能力，皆未聲明異議，而本院審酌上開供述證據資
    料製作時之情況，並無不當取供或證明力明顯過低之瑕疵，
    認以之作為證據應屬適當，依刑事訴訟法第159 條之5 規定
    ，認均具有證據能力。而本案所引用之其餘非供述證據，並
    無證據證明係實施刑事訴訟程序之公務員違背法定程序所取
    得，依刑事訴訟法第158 條之4 反面解釋，應認均具有證據
    能力，併此敘明。
二、上開犯罪事實，業據被告於本院審理中坦承不諱（見本院重
    訴卷第70、95頁），核與證人黎祐為於警詢之陳述及偵查中
    之證述〈見他卷第27-34頁、111偵12312卷（下稱偵1卷）第1
    73-175頁〉、證人吳國銘於警詢之陳述（見他卷第163-166頁
    ）大致相符，並有員警偵查報告（見他卷第9-15頁）、乙耀
    公司及被告之臉書頁面截圖（見他卷第91-93頁）、乙耀公
    司經濟部商工登記公示質料（見他卷第95頁）、甲屋外觀暨
    現場照片（見他卷第113-117頁）、本院111年聲搜字343、3
    81號搜索票(見他卷第39頁、偵1卷第87頁)、桃園市政府警
    察局111年3月13日搜索扣押筆錄、扣押物品目錄表、扣押物
    品收據、現場照片(見他卷第41-55頁)、臺中市政府警察局
    大甲分局111年3月16日搜索扣押筆錄、扣押物品目錄表、扣
    押物品收據、搜索現場暨扣案物照片〈見偵1卷第29-47、89-
    95、195-197頁、111偵23425卷（下稱偵2卷）第255-269頁〉
    、臺中市政府警察局大甲分局證物採驗報告及照片（見偵1
    卷第151-162頁）、被告與黎祐為之Messenger對話紀錄截圖
    (見他卷第57-65、99頁、偵1卷第49-63頁)、黎祐為之露天
    拍賣網站購物交易紀錄、訂單明細截圖、統一超商貨態查詢
    系統畫面(見他卷第67-73、101-107頁、偵1卷第65-73頁)、
    統一超商新甲后門市及甲屋前方之監視器錄影畫面翻拍照片
    〈見他卷第109頁、偵1卷第19-29頁、偵2卷第202-203頁〉、
    被告與吳國銘之LINE對話紀錄截圖(見他卷第171-180頁)、
    被告與「bebeco」、Messenger暱稱「陳莫莉」、LINE暱稱
    「世新玩具!」等操作槍零件賣家之對話紀錄截圖（見偵1卷
    第209-239頁）、世新玩具店之稅籍登記資料公示查詢資料(
    見偵2卷第307頁)在卷可佐。此外，復有如附表一編號1至7
    、9、10所示之物及另案扣案如附表二編號1所示之物扣案可
    憑，而其中如附表一編號1、附表二編號1所示之非制式手槍
    ，經送請內政部警政署刑事警察局以檢視法、性能檢驗法鑑
    驗結果，認均係非制式手槍，由仿手槍外型製造之槍枝，組
    裝已貫通之金屬槍管而成，擊發功能正常，可供擊發適用子
    彈使用，認均具殺傷力等情，有内政部警政署刑事警察局11
    1年5月2日刑鑑字第1110034963號、111年5月6日刑鑑字第11
    10032812號鑑定書（見偵1卷第199-208頁）附卷可參，足認
    被告上開任意性自白與事實相符，堪以採信。綜上所述，本
    案事證明確，被告上開犯行洵堪認定，應予依法論科。
三、論罪科刑
　㈠核被告所為，係犯槍砲彈藥刀械管制條例第7條第1項之非法
    製造非制式手槍罪、同條第2項之非法出借非制式手槍罪。
    公訴意旨就被告所犯法條漏引槍砲彈藥刀械管制條例第7條
    第2項非法出借非制式手槍罪之規定，惟起訴書於犯罪事實
    欄業已載明此部分事實，且經本院於審理時告知上開法條及
    罪名（見本院重訴卷第68、84頁），無礙被告防禦權之行使
    ，本院自應併予審理。
　㈡被告非法持有具有殺傷力之非制式手槍之低度行為，為其製
    造及出借之高度行為所吸收，不另論罪。　
　㈢按非法製造槍砲彈藥刀械等違禁物，所侵害者為社會法益，
    如果同時製造之違禁物客體種類相同（同為手槍，或同為子
    彈，或同為爆裂物），縱令製造完成之客體有數個（如數枝
    手槍、數顆子彈、數顆爆裂物），應仍為單純一罪，不發生
    想像競合犯之問題。若同時製造二種以上不相同種類之違禁
    物客體，始有一行為觸犯數罪名之想像競合犯適用（最高法
    院103年度台上字第602號判決意旨參照）。是被告雖同時製
    造如附表一編號1、附表二編號2所示具有殺傷力之非制式手
    槍2支，因其客體種類相同，依上說明，仍應論以單純一罪
    。　
　㈣被告於本院審理中供稱：黎祐為是我遠房姪子，是因為黎祐
    為請我幫他改槍並借他持有，我才會製造本案非制式手槍，
    並將其中一把出借與黎祐為等語（見本院重訴卷第95頁），
    且被告製造非制式手槍之部分零件亦係由黎祐為代為購買，
    並於製造非制式手槍後持有手槍之期間內，將如附表二編號
    1所示非制式手槍出借與黎祐為持有等情，業經認定如前，
    足認被告本案非法製造及出借非制式手槍之目的同一，行為
    具有局部同一性，依一般社會通念，認應評價為一罪方符合
    刑罰公平原則，為想像競合犯，應依刑法第55條規定，從一
    重之非法製造非制式手槍罪處斷。
　㈤按刑法第59條規定犯罪情狀顯可憫恕，認科最低度刑仍嫌過
    重者，得酌量減輕其刑，固為法院得自由裁量之事項，然並
    非漫無限制，必須犯罪另有特殊之原因與環境，在客觀上足
    以引起一般同情，認為即予宣告法定最低度刑，猶嫌過重者
    ，始有其適用；是為此項裁量減輕時，必須就被告全部犯罪
    情狀予以審酌在客觀上是否足以引起社會上一般人之同情而
    可憫恕之情形（最高法院96年度台上字第6916號號判決意旨
    參照）。查被告雖坦承犯行，然其曾因違反槍砲彈藥刀械管
    制條例案件，經法院判處罪刑確定並執行完畢之前科紀錄（
    於本案不構成累犯），有臺灣高等法院被告前案紀錄表在卷
    可參，且被告恣意製造本案非制式手槍2支，復於本院審理
    中自承：非制式手槍製造完成後因為好玩，就和黎祐為於某
    日白天試射本案非制式手槍等語（見本院重訴卷第86頁），
    審酌槍枝之危險性甚高，為政府嚴禁之違禁物，對社會治安
    之危害非輕，槍砲彈藥刀械管制條例所定重刑，係為達防止
    暴力犯罪，以保障人民生命、身體、自由及財產等之安全之
    目的，被告仍製造非制式手槍，且製造完成後尚攜帶外出試
    射擊發，並出借與黎祐為，對於社會治安顯有相當程度之危
    害，是依其犯罪情狀，在客觀上難認有何足以引起一般人同
    情而堪值憫恕之處，亦無宣告法定最低度刑猶嫌過重之情形
    ，自無依刑法第59條之規定酌減其刑之餘地，被告及其辯護
    人請求依刑法第59條規定減輕其刑（見本院重訴卷第97、10
    3-104頁），自屬無據，附此敘明。　
  ㈥爰以行為人之責任為基礎，審酌被告明知具殺傷力之非制式
    手槍對社會治安危害甚鉅，竟恣意製造本案非制式手槍，雖
    尚無造成其他公眾或他人之現實惡害，且未進而持所製造之
    槍彈犯案，然猶如不定時炸彈，對社會治安潛在之危害非輕
    ；並斟酌被告製造非制式手槍之數量、犯罪動機、目的、手
    段、其犯後尚知坦承犯行之態度，及其自述之智識程度與家
    庭經濟生活狀況（見本院重訴卷第97頁）等一切情狀，量處
    如主文所示之刑，並就罰金部分諭知易服勞役之折算標準，
    以資懲儆。
四、沒收
  ㈠扣案如附表一編號1所示之物，為被告本案製造之非制式手槍
    ，屬違禁物；扣案如附表二編號1所示之物，亦為被告本案
    製造之非制式手槍，雖該手槍業已出借與黎祐為，然既屬被
    告持有之違禁物，且經查扣於另案即黎祐為違反槍砲彈藥刀
    械管制條例案件（現仍由檢察官偵查中），自均應依刑法第
    38條第1項規定，不問屬於犯罪行為人與否，宣告沒收之。
  ㈡扣案如附表一編號3至7、9、10所示之物，業據被告於本院審
    理中供稱：這些物品都是我本案製造非制式手槍所使用之工
    具等語（見本院重訴卷第92頁），爰均依刑法第38條第2項
    前段規定宣告沒收。至扣案如附表一編號2所示手機，固為
    被告所有，並供其聯繫黎祐為及商家以購買製造本案非制式
    手槍之零件使用等情，業據被告於本院審理中供述明確（見
    本院重訴卷第70頁），並有被告與黎祐為及各零件賣家之對
    話紀錄截圖在卷可證（見他卷第57-65、99、171-180頁、偵
    1卷第49-63、209-239頁），然審酌手機為常見之生活用品
    ，本可輕易取得，沒收對於預防再犯之效果有限，缺乏沒收
    實益，爰依刑法第38條之2第2項規定，不予宣告沒收。
  ㈢至扣案如附表一編號8所示之監視器記憶卡，並無證據證明與
    被告本案犯行有關，故亦不予宣告沒收。
據上論斷，應依刑事訴訟法第299條第1項前段，槍砲彈藥刀械管
制條例第7條第1項、第2項，刑法第11條前段、第55條、第42條
第3項、第38條第1項、第2項前段，判決如主文。
本案經檢察官王靖夫提起公訴，檢察官林卓儀到庭執行職務。
中　　華　　民　　國　　111 　年　　9 　　月　　29　　日
                  刑事第十三庭  審判長法  官  劉敏芳
　　　　　　　　　
　　　　　　　　　                    法  官  劉依伶
　　　　　　　　　
　　　　　　　　　                    法  官  黃世誠
以上正本證明與原本無異。
如不服本判決應於收受送達後20日內向本院提出上訴書狀，並應
敘述具體理由；其未敘述上訴理由者，應於上訴期間屆滿後20日
內向本院補提理由書（均須按他造當事人之人數附繕本）「切勿
逕送上級法院」。
　　　　                              書記官  陳慧君
中　　華　　民　　國　　111 　年　　9 　　月　　29　　日
附表一(被告陳彥賓扣案部分)
編號 扣案物 備註 1 改造手槍1支(含彈匣1個) 送鑑手槍1枝(槍枝管制編號：0000000000)，認係非制式手槍，由仿手槍外型製造之槍枝，組裝已貫通之金屬槍管而成，擊發功能正常，可供擊發適用子彈使用，認具殺傷力。 2 Sony廠牌手機1支(含門號0000000000號SIM卡1張) 被告所有，並用以聯繫購買本案之槍枝零件使用。 3 底火火藥1盒 被告所有，並供其為本案製造非制式手槍犯行所用。 4 鑽頭1組(內含鑽頭10支) 被告所有，並供其為本案製造非制式手槍犯行所用。 5 黑色小包1個（內有通槍工具1組） 被告所有，並供其為本案製造非制式手槍犯行所用。 6 小型車床1臺 被告所有，並供其為本案製造非制式手槍犯行所用。 7 鑽頭1組(內含鑽頭12支) 被告所有，並供其為本案製造非制式手槍犯行所用。 8 監視器記憶卡1張 無證據證明與被告本案犯行有關 9 空彈殼16個 被告所有，並供其為本案製造非制式手槍犯行所用。 10 底火火藥47發 被告所有，並供其為本案製造非制式手槍犯行所用。 
附表二(證人黎祐為另案扣案部分)
編號 扣案物 備註 1 改造手槍1枝(含彈匣) 送鑑手槍1枝(槍枝管制編號：0000000000)，認係非制式手槍，由仿手槍外型製造之槍枝，組裝已貫通之金屬槍管而成，擊發功能正常，可供擊發適用子彈使用，認具殺傷力。 2 黑色後背包1個 無證據證明與被告本案犯行有關 3 Iphone 8 plus黑色手機1支(含門號0000000000號SIM卡1張) 無證據證明與被告本案犯行有關 
附錄論罪科刑法條
槍砲彈藥刀械管制條例第7條
未經許可，製造、販賣或運輸制式或非制式火砲、肩射武器、機
關槍、衝鋒槍、卡柄槍、自動步槍、普通步槍、馬槍、手槍或各
類砲彈、炸彈、爆裂物者，處無期徒刑或7年以上有期徒刑，併
科新臺幣3千萬元以下罰金。
未經許可，轉讓、出租或出借前項所列槍砲、彈藥者，處無期徒
刑或5年以上有期徒刑，併科新臺幣1千萬元以下罰金。
意圖供自己或他人犯罪之用，而犯前二項之罪者，處死刑或無期
徒刑；處徒刑者，併科新臺幣5千萬元以下罰金。
未經許可，持有、寄藏或意圖販賣而陳列第1項所列槍砲、彈藥
者，處5年以上有期徒刑，併科新臺幣1千萬元以下罰金。
意圖供自己或他人犯罪之用，以強盜、搶奪、竊盜或其他非法方
法，持有依法執行公務之人所持有之第1項所列槍砲、彈藥者，
得加重其刑至二分之一。
第1項至第3項之未遂犯罰之。